【裁判字號】    99,交聲,435
【裁判日期】    990531
【裁判案由】    違反道路交通管理處罰條例聲明異議
【裁判全文】
臺灣士林地方法院交通事件裁定         99年度交聲字第435號
原處分機關  交通部公路總局臺北區監理所
異  議  人
即受處分人  甲○○
上列異議人即受處分人因違反道路交通管理處罰條例案件，對於
交通部公路總局臺北區監理所中華民國99年3 月4 日所為之處分
（原處分案號：北監自裁字第裁40-A04YQ7499號）聲明異議，本
院裁定如下：
    主  文
異議駁回。
    理  由
一、按停車時間、位置、方式及車種，如公路主管機關、市區道
    路主管機關或警察機關有特別規定時，應依其規定；又汽車
    駕駛人停車時，停車時間、位置、方式、車種不依規定者，
    處新臺幣（下同）600 元以上1,200 元以下罰鍰，道路交通
    安全規則第112 條第1 項第15款、道路交通管理處罰條例第
    56條第1 項第9 款，分別定有明文。次按汽車駕駛人有經以
    科學儀器取得證據資料證明其行為違規者，得逕行舉發，道
    路交通管理處罰條例第7 條之2 第1 項第7 款亦有明文。
二、原處分意旨略以：異議人即受處分人甲○○將車號9562-JS
    號自小貨車，於民國98年10月21日16時6 分停放在臺北市○
    ○○路7 號處，經臺北市停車管理處執勤人員舉發「停車時
    間不依規定」之違規，依道路交通管理處罰條例第56條第1
    項第9 款規定，處罰鍰600 元等語。
三、聲明異議意旨略以：該路段為全線規劃有路邊停車位，前後
    都有收費停車位，此乃規定9 時至17時為貨車裝卸專用，其
    餘時間則開放為一般停車用（如杭州南路），伊已向警察大
    隊及停管處申訴，卻均遭置之不理，該處是告示牌貼錯，因
    既在該路段劃有路邊收費停車位，為顧及貨車裝卸貨而將其
    中1 個車位在特定時間只准貨車裝卸用，其餘時間開放停車
    ，以期停車位發揮最大效益，並要求停管處儘速更正標示及
    告示云云。
四、經查：
    異議人於前揭時間，將其所有之車輛，停車時間不依規定停
    放在上開處所之違規事實，為異議人所是認，並有舉發通知
    單及舉發照片1 份附卷可稽（見本院卷第27頁、第28頁），
    而該路段為繪有黃線之禁止停車處所，且利用黃線離峰時間
    規劃貨車裝卸專用區，其餘時間回歸禁停黃線管制，該路段
    豎立「貨車裝卸時間09：00－17：00」、「禁止停車07－09
    、17－20」、「開放停車20－07」告示牌等情，復據臺北市
    停車管理工程處98年11月24日北市停企字第0983848030 0號
    書函覆異議人在卷，亦有現場告示牌照片1 紙附卷可佐（見
    本院卷第30頁、第28頁），此亦為異議人所不爭執，足認主
    管單位對於上開路段採取限制時段開放貨車裝卸、一般小行
    車停車乙節，已設立交通標誌之標示牌標記管制時間以對外
    告示，已能達到提醒駕駛人注意標示牌告示之管制時間，此
    為一般已合法考領駕駛執照之駕駛人所得輕易理解，本件異
    議人係領有汽車駕駛執照之汽車駕駛人，應知悉且有遵守交
    通標誌相關規定之義務，異議人疏於注意該處之交通標誌，
    顯有過失，因而違反行政法上義務，自應接受處罰，而不得
    主張免責。再觀諸上開臺北市政府警察局交通警察大隊99年
    5 月21日北市警交大執字第09931264800 號函附舉發照片所
    示，異議人上揭停車之時間，既屬於該路段禁止停車之時段
    ，當已無從供異議人停車、裝卸貨物之用，則異議人所辯委
    無可採。至異議人辯稱該處標示不明，停管處應儘速更正及
    告示云云，惟查本件違規地點即已設置告示牌，明確告知禁
    止停車及開放停車之時段，已如上述，且並無字跡模糊無法
    辨識之情，異議人於此處停放車輛時，自當小心謹慎注意，
    依照標誌及指示停車，況道路交通管理處罰條例第4 條第2
    項授權行政機關，對於道路交通標誌之指示、標示方式、設
    置基準及設置地點等事項制定規則，以執行道路交通管理、
    維護交通秩序、確保交通安全等工作，是行政機關依據道路
    之地形情況、車行流量等因素考量所依法設置之道路標誌，
    除有重大明顯瑕疵或其他違法情形外，一般用路人即均有應
    予遵守之義務，異議人如認該交通標誌有設置不當或標示不
    清，需循行政管道予以建議改善，不能因其主觀上認為有何
    不當之處，據以執為免責之事由，從而異議人執詞為如上之
    主張，亦無可採。
五、綜上所述，異議人既於上述時、地將車牌號碼9562-JS 號自
    小客貨，不依規定時間停放在臺北市○○○路7 號，原處分
    機關援引道路交通管理處罰條例第56條第1 項第9 款規定，
    並適用違反道路交通管理事件統一裁罰基準表規定，裁處罰
    鍰600 元，並無不當。本件聲明異議為無理由，應予駁回。
六、據上論斷，應依道路交通案件處理辦法第19條，裁定如主文
    。
中    華    民    國    99    年    5     月    31    日
                        交通法庭法  官  蔡明宏
以上正本證明與原本無異。
如不服本裁定應於送達後5日內向本院提出抗告狀。
                                書記官  簡湘雲
中    華    民    國    99    年    5     月    31    日

司法院資訊處製作；財團法人民間司法改革基金會備份。
